# 请教版主，在考虑税收优惠对利润影响的时候，出口退税属于考虑的范围吗？

提问人：镰刀收割黑夜 时间：2012-02-17 22:01:03
公司IPO时，要提供税收优惠对利润的影响，如果一个公司全部是出口，并且享受的退税也很多，那是不是构成了税收优惠的依赖呢？

回答人：chenyiwei
确实有公司以这一条作为IPO申请的否决理由。但是能否通过审核取决于审核人员和发审委委员的综合分析和判断，不应过度夸大某一特定因素在其中的影响。总的来说，当外贸形势差、出口退税政策变动频繁时，不利影响较大